臺灣臺中地方法院臺中簡易庭小額民事判決
                                   110年度中小字第2111號
原      告  華南產物保險股份有限公司

法定代理人  陳文智  
訴訟代理人  陳嘉君  
複 代 理人  張瑋澄  
被      告  于永川  

上列當事人間損害賠償事件，於民國110年9月2日言詞辯論終結
，本院判決如下：
    主      文
被告應給付原告新臺幣壹萬元及自民國一一０年四月三日起至清
償日止，按年息百分之五計算之利息。
原告其餘之訴駁回。
訴訟費用新臺幣壹仟元由被告負擔新臺幣壹佰參拾玖元，餘由原
告負擔。
本判決原告勝訴部分得假執行。
    事實及理由
一、原告主張：伊承保訴外人徐瑞鴻所有車號000-0000號小客車
    （下稱系爭車輛）之車體損失險，訴外人徐瑞鴻於民國109
    年4月14日，駕駛系爭車輛行經臺中市北區忠明路與忠明三
    街口，遭被告駕駛車號000-0000號小客車發生交通事故而受
    損，系爭車輛因而受有損害，被告應負損害賠償責任。原告
    依約賠付車損修理費新臺幣（下同）7萬1849元（工資2萬22
    64元、零件4萬9585元）。爰依險代位及侵權行為之法律關
    係，請求被告給付7萬1849 元並自起訴狀繕本送達翌日起加
    計法定遲延利息等語。並聲明：被告應給付原告7萬1849 元
    及自起訴狀繕本送達翌日起至清償日止，按年息百分之5計
    算之利息。
二、被告則以：被告車之車牌碰撞系爭車輛，僅在系爭車輛後保
    險桿留下2 個釘痕，造成釘痕是黑色部分，車損照片上看不
    出來，原告所提車損照片之銀色傷痕不是被告造成，原告請
    求之維修費用不合理等語置辯。答辯聲明：原告之訴駁回。
三、得心證之理由：
  ㈠原告主張系爭車輛與被告駕駛車號000-0000號小客車於前揭
    時、地發生碰撞，致系爭車輛受有損害，其已依保險契約給
    付保險金7萬1849 元等情，業據其提出行車執照影本、車險
    理賠計算書影本、警製道路交通事故當事人登記聯單影本、
    交通事故初步分析研判表影本、道路事故現場圖影本、估價
    單影本、車損照片及電子發票證明聯影本為證（見卷第23-3
    1 頁），並有臺中市政府警察局道路交通事故調查卷宗影本
    附卷可稽（見卷第35-58 頁），復為被告所不爭執，自堪信
    為真實。按因故意或過失，不法侵害他人之權利者，負損害
    賠償責任；汽車、機車或其他非依軌道行駛之動力車輛，在
    使用中加損害於他人者，駕駛人應賠償因此所生之損害，但
    於防止損害之發生，已盡相當之注意者，不在此限，民法第
    184條第1項前段、第191條之2定有明文。本件被告自後追撞
    前方系爭車輛，復未主張並舉證其就防止車禍事故損害之發
    生，已盡相當之注意，應認被告就事故發生有過失，又被告
    之過失行為與系爭車輛受損有相當因果關係。被告駕駛汽車
    肇事過失毀損系爭車輛之事實，洵可認定為真正。
  ㈡按不法毀損他人之物者，被害人得請求賠償其物因毀損所減
    少之價額；負損害賠償責任者，除法律另有規定或契約另有
    訂定外，應回復他方損害發生前之原狀；第1 項情形，債權
    人得請求支付回復原狀所必要之費用，以代回復原狀；損害
    賠償，除法律另有規定或契約另有訂定外，應以填補債權人
    所受損害及所失利益為限，民法第196條、第213條第1、3項
    、第216條第1項分別定有明文。次按物被毀損時，被害人除
    得依民法第196條請求賠償外，並不排除民法第213條至第21
    5條之適用。依民法第196條請求賠償物被毀損所減少之價額
    ，得以修復費用為估定之標準，但以必要者為限( 例如：修
    理材料以新品換舊品，應予折舊 )。被害人如能證明其物因
    毀損所減少之價額，超過必要之修復費用時，就其差額，仍
    得請求賠償（最高法院77年度第9 次民事庭會議決議(一)參
    照）。查系爭車輛因車禍毀損支出修理費用7萬1849元，其
    中零件部分為4萬9585元，工資部分2萬2264元，有估價單可
    考（見卷第28頁）。被告抗辯其僅造成系爭車輛後保險桿2
    個釘痕，別無其他損害，原告請求之修復金額過高等語。經
    查：
  1.依被告所指系爭車輛受損相片，被告汽車追撞系爭車輛造成
    後保險桿處之有2個釘痕，相片上看不出來，相片上之後保
    險桿擦痕為舊有，並非被告造成損害（見卷第56、57、104
    頁）。又系爭車禍後，被告駕駛汽車外觀完好無損，系爭車
    輛後保險桿後撞擊點亦無明顯凹陷情況，顯然被告汽車追撞
    系爭車輛力道不大。原告雖稱係至車廠拆裝後發現零件損害
    云云，並提出相片為證（見卷第31頁），然依此相片無法確
    認係何零件受損，也無法證明係被告車輛追撞造成。原告就
    被告汽車追撞系爭車輛除造成後保險桿處之2個釘痕外，並
    造成系爭車輛其他零件受損，並未進一步舉證證明，自難認
    定系爭車輛尚有其他零件受損之損害。本院斟酌被告雖僅造
    成系爭車輛後保險桿處2個釘痕，然修補釘痕後若不全部烤
    漆當有色差，難謂外觀得回復原狀，然將系爭車輛後保險桿
    全部烤漆，不僅修復被告車輛碰撞所造成系爭車輛後保險桿
    處之2個釘痕，並且修復其餘後保險桿舊有損傷及擦痕，致
    使系爭車輛獲得除去後保險桿舊有損傷及擦痕，全部煥然一
    新之利益，違反損害賠償禁止獲利原則，應類推適用民法第
    216條之1「基於同一原因事實受有損害並受有利益者，其請
    求之賠償金額，應扣除所受之利益」之規定，扣除被害人所
    得利益。
  2.按「當事人已證明受有損害而不能證明其數額或證明顯有重
    大困難者，法院應審酌一切情況，依所得心證定其數額」，
    「有下列各款情形之一者，法院得不調查證據，而審酌一切
    情況，認定事實，為公平之裁判︰二、調查證據所需時間、
    費用與當事人之請求顯不相當者」，民事訴訟法第222條第2
    項、第436條之14第2款定有明文。審酌被告僅造成後保險桿
    2個釘痕，零件更換費用不得請求被告賠償，工資及塗裝部
    分包括後保險桿拆卸、烤漆等合計2萬2264元，應扣除系爭
    車輛因修復受有之利益，認此部分工資及塗裝部分之修復費
    用以1萬元為合理。
  ㈢按「被保險人因保險人應負保險責任之損失發生，而對於第
    三人有損失賠償請求權者，保險人得於給付賠償金額後，代
    位行使被保險人對於第三人之請求權。但其所請求之數額，
    以不逾賠償金額為限」，保險法第53條第1 項規定甚明。原
    告業依保險契約給付保險金7萬1849 元予訴外人徐瑞鴻，訴
    外人徐瑞鴻對於被告之損害賠償請求權，於原告給付賠償金
    額之範圍，法定移轉予原告。是原告主張依保險代位及侵權
    行為之法律關係，請求被告損害賠償1萬元，自於法有據，
    逾此部分之請求，即為無理由。
  ㈣按「給付無確定期限者，債務人於債權人得請求給付時，經
    其催告而未為給付，自受催告時起，負遲延責任。其經債權
    人起訴而送達訴狀，或依督促程序送達支付命令，或為其他
    相類之行為者，與催告有同一之效力。」，「遲延之債務，
    以支付金錢為標的者，債權人得請求依法定利率計算之遲延
    利息。但約定利率較高者，仍從其約定利率。」，民法第22
    9條第2項、第233條第1項定有明文。原告所提民事起訴狀繕
    本於110年4月2日送達被告（見卷第63頁），被告自受起訴
    狀送達時起負遲延責任，並應自翌日起加付法定遲延利息。
四、從而，原告本於保險代位及侵權行為之法律關係，請求被告
    給付1萬元及自起訴狀繕本送達翌日即110年4月3日起至清償
    日止，按年息百分之5 計算之利息，為有理由，應予准許，
    逾此部分之請求，為無理由，應予駁回。並依民事訴訟法第
    436 條之19第1 項規定，確定本件訴訟費用1000元（即第1
    審裁判費）由被告負擔139元，餘由原告負擔。
五、本件小額訴訟為被告敗訴判決，依民事訴訟法第436 條之20
    規定，應依職權宣告假執行。
六、據上論結，本件原告之訴為一部有理由，一部無理由，依民
    事訴訟法第79條、第436條之19第1 項、第436條之20，判決
    如主文。
中　　華　　民　　國　　110 　年　　10　　月　　7 　　日
                  臺灣臺中地方法院臺中簡易庭
                                  法  官  熊祥雲
以上正本係照原本作成。
如不服本判決，應於送達後20日內，以判決違背法令為理由，向
本院提出上訴狀並表明上訴理由（上訴理由應表明一、原判決所
違背之法令及其具體內容；二、依訴訟資料可認為原判決有違背
法令之具體事實），如於本判決宣示後送達前提起上訴者，應於
判決送達後20日內補提上訴理由書（須附繕本）。如委任律師提
起上訴者，應一併繳納上訴審裁判費。
中　　華　　民　　國　　110 　年　　10　　月　　7 　　日
                                  書記官  王麗麗